臺灣雲林地方法院民事裁定
111年度勞簡字第2號
原      告  紀水龍

兼
訴訟代理人  紀美鈴

上列原告與被告陳昆良間請求損害賠償事件，本院裁定如下：
    主  文
原告應於本裁定送達後15日內，補正本件請求之一貫性陳述及理
由欄所載事項，逾期未補正，即駁回原告之訴。
    理    由
一、按原告之訴，有起訴基於惡意、不當目的或有重大過失，且
    事實上或法律上之主張欠缺合理依據者，法院應以裁定駁回
    之；原告之訴，依其所訴之事實，在法律上顯無理由者，法
    院得不經言詞辯論，逕以判決駁回之。但前開情形可以補正
    者，審判長應定期間先命補正，民事訴訟法第249條第1項第
    8款、第249條第2項第2款分別定有明文。法院在特定原告起
    訴所表明之應受判決事項之聲明（訴之聲明），及訴訟標的
    法律關係後，應以其依民事訴訟法第266條第1項第1款規定
    所主張之「請求所依據之事實及理由」為據，審查其訴訟上
    之請求是否具備一貫性。即法院於行證據調查前，先暫認原
    告主張之事實係真實，輔以其主張之訴訟標的法律關係，依
    實體法予以法律要件評價，倘其所主張之事實足以導出其權
    利主張，始具備事實主張之一貫性；繼而再依實體法予以法
    律效果評價，倘足以導出其訴之聲明，始具備權利主張之一
    貫性。而原告所提起之訴訟不具備一貫性，經法院闡明後仍
    未能補正，其主張即欠缺實體法之正當性，法院可不再進行
    實質審理，逕依民事訴訟法第249條第2項規定，以其請求為
    無理由而予以判決駁回（最高法院108年度台上字第2246號
    民事判決判決意旨參照）。
二、原告起訴欠缺主張之一貫性部分：
　㈠本件原告起訴請求損害賠償，係主張被告以原告紀美鈴工作
    能力不能勝任之不實內容，向訴外人元大商業銀行股份有限
    公司陳報，並通報勞工主管機關解雇原告紀美鈴，致原告紀
    美鈴受有名譽貶損之損害。然因原告起訴狀及歷次書狀所載
    之事實存有下列㈡所載應補正事項，即使原告主張之事實均
    為真實，也無從導出其訴之聲明，而有依其所訴之事實，在
    法律上顯無理由的情形，難認原告之訴訟上請求具備權利主
    張之一貫性，且有起訴基於惡意、不當目的或有重大過失，
    而於事實上或法律上之主張欠缺合理依據之情形。爰依上開
    規定，限原告於本裁定送達後15日內補正如主文所示，如逾
    期未補正，即依法駁回本件起訴。
　㈡應補正事項：
　⒈依原告歷次書狀所載，被告並無對原告紀水龍實施任何不法
    侵權行為，且原告紀水龍什麼權利受侵害，因此受到什麼損
    害亦不明確，應予補正。
　⒉原告未具體表明原告所受損害，如何與原告所指被告侵權行
    為間具有相當因果關係。
　⒊原告另依民法第227條之1規定，對被告請求給付損害賠償，
    然該條文所規定的「債務不履行」，須先有債務，始生履行
    或不履行的問題。原告對此並未具體表明兩造間債務不履行
    的事實，及該事實發生時兩造間有何債之關係存在。
三、依民事訴訟法第249條第1項但書、第2項但書，裁定如主文
    。
中　　華　　民　　國　　111 　年　　7 　　月　　13　　日
                  勞動法庭  法　官  詹皇輝
本裁定不得抗告。
中　　華　　民　　國　　111 　年　　7 　　月　　13　　日
                            書記官  魏輝碩